# 附有客户额外购买选择权的相关问题

提问人：盛夏的果实zxc 时间：2020-11-16 10:52:00
请教陈版，请教大家：新收入准则指南中有“对于附有客户额外购买选择权的销售，企业应当评估该选择权是否向客户提供了一项重大权 利。如果客户只有在订立了一项合同的前提下才取得了额外购买选择权，并且客户行使该选择权 购买额外商品时，能够享受到超过该地区或该市场中其他同类客户所能够享有的折扣，则通常认 为该选择权向客户提供了一项重大权利。”
在考虑授予客户的该项权利是否重大时，应根据其金额和性质综合判断。例如，企业实施一项奖 励积分计划，客户每消费 10 元便可获得 1 个积分，每个积分的单独售价为 0.1 元，该积分可累 积使用，用于换取企业销售的产品，虽然客户每笔消费所获取的积分的价值相对于消费金额而言 并不重大，但是由于该积分可以累积使用，基于企业的历史数据，客户通常能够累积足够的积分 来免费换取产品，这可能表明该积分向客户提供了重大权利。”
这里有个疑问，具体怎么判断是否是一项重大权利？ 1 、判断重大权利是否要考虑积分转化率，如果转化率比较低的话，是否可认为不重大 2 、如果积分只能换取礼品而不是从产品，算重大权利吗？

回答人：chenyiwei
“重大权利”一般可以从该额外折扣的优惠幅度来判断，即行使额外购买选择权的价格是否远低于该商品的正常售价。当然，该选择权的优惠幅度会在一定程度上影响其兑换率，但兑换率本身不是判断其是否属于“重大权利”的考虑因素。
不论该积分是换取本企业的产品（或本企业经销的商品）还是第三方礼品，都不影响是否构成“重大权利”的判断。
但如果可用于兑换第三方礼品的，则在实际兑换时，要考虑本企业是主要责任人还是该第三方的代理人，据此确定兑换的会计处理。